臺灣臺北地方法院刑事判決　　　　　　　94年度訴緝字第68號
公　訴　人　臺灣臺北地方法院檢察署檢察官
被　　　告　丁○○
選任辯護人　林穆弘律師
　　　　　　楊美玲律師
上列被告因偽證等案件，經檢察官提起公訴（九十一年度偵字第
一五四六八號），本院判決如下：
    主  文
丁○○共同意圖他人受流氓處分，向該管公務員誣告，處有期徒
刑貳年拾月。
    事  實
一、緣香港商人溫福安於民國八十年間認識賴菁菁後，二人即成
    為男女朋友，交往期間，溫福安除購買貴重物品予賴菁菁使
    用外，每月並支付新臺幣（下同）五萬元至十萬元不等之生
    活費予賴菁菁，迄八十一年十二月間，賴菁菁認識乙○○後
    ，遂與乙○○交往，並欲結束與溫福安之情侶關係，惟溫福
    安見無法挽回賴菁菁，心有不甘，遂於八十四年間委託東南
    徵信社（設於臺北市○○○路○段二號九樓之一○）負責人
    丁○○，二人基於意圖使乙○○受流氓處分之犯意聯絡及行
    為分擔，虛構乙○○有流氓行為之事實，除由溫福安親自充
    當秘密證人，於八十四年四月七日至臺北市政府警察局大安
    分局（下簡稱大安分局）誣告檢舉乙○○有如附表一編號三
    所示之流氓行為外，丁○○並負責尋找秘密證人出面檢舉並
    出庭作虛偽證述，以便誣陷乙○○。甲○○、戊○○、丙○○（上開三人因涉犯本案，業經本院以九十二年度訴字第八
    三三號判決各判處有期徒刑九月，嗣三人均提起上訴，惟丙○○因上訴逾期而遭臺灣高等法院駁回上訴確定；其餘二人
    上訴亦均為臺灣高等法院駁回而告確定，惟甲○○獲緩刑四
    年，戊○○業已執行完畢）、及郭志昌（另經本院通緝中）
    係受僱於東南徵信社任職，均明知乙○○並無如附表一編號
    一、二所示之流氓行為，竟分別接受丁○○之指示，甲○○
    、戊○○分別與丁○○基於意圖使他人受流氓處分之共同犯
    意聯絡與行為分擔，丙○○、郭志昌則分別與丁○○基於偽
    證之犯意聯絡及行為分擔，由丁○○於八十四年三月十一日
    及同年月十三日分別陪同甲○○、戊○○前往大安分局，向
    承辦之該管公務員誣告檢舉乙○○有如附表一編號一、二所
    示之流氓行為，並製作相關筆錄。嗣經臺北市政府警察局複
    審審核認定乙○○為情節重大流氓而移送本院治安法庭以八
    十四年度感裁字第七一號審理時，甲○○、戊○○承接前開
    誣告乙○○之目的，復分別於如附表二編號一、二、五所示
    之時間至本院治安法庭就流氓案件有重要關係之事項，向本
    院治安法庭承辦法官虛偽陳述乙○○有如附表二編號一、二
    、五所示之流氓行為，丁○○並另指示丙○○、郭志昌於如
    附表二編號三、四所示時間至本院治安法庭就前開流氓案件
    有重要關係之事項，向本院治安法庭承辦法官為如附表二編
    號三、四所示之虛偽陳述，致使本院治安法庭誤採甲○○、
    戊○○、丙○○及郭志昌等人不實之詞而認乙○○有如附表
    一編號一、二所示之流氓行為而裁定將乙○○交付感訓處分
    ，嗣經乙○○提出抗告，仍經臺灣高等法院治安法庭裁定抗
    告駁回而確定，致乙○○因而自八十七年三月二十六日起進
    入臺灣臺東監獄岩灣分監接受執行感訓處分至八十九年一月
    十九日止。
二、案經乙○○訴請臺灣臺北地方法院檢察署檢察官偵查起訴。
    理  由
一、訊據被告丁○○固坦承開立東南徵信社擔任負責人，證人戊○○、甲○○、丙○○、郭世昌均為其旗下員工，惟矢口否
    認有何誣告或偽證犯行，辯稱：伊並未指示戊○○、甲○○
    、丙○○、郭志昌為誣告、偽證之行為，亦不認識溫福安，
    更未接受溫福安之委託設計誣陷告訴人乙○○之計劃；伊與
    甲○○間有債務糾紛，甲○○尚積欠伊款項未還，另戊○○
    因私接案件，違反徵信社之規定，二人並均因侵占公款遭伊
    開除，而可能因此挾怨報復；況上開二人與丙○○所為陳述
    ，多有與事理不符之處，丙○○未曾於本院審理時到庭，亦
    啟人疑竇，渠等所述均不可採；又證人賴菁菁之證詞與告訴
    人所述有所出入，而賴菁菁所證述見到伊之時間係八十三年
    間，是時東南徵信社尚未開立，是其所述尚難據以為對伊之
    不利認定云云。
二、經查：
（一）前揭事實，業據告訴人乙○○於偵查、本案審理、及另案
      臺灣高等法院九十二年度上訴字第四四八七號案件（即證
      人戊○○、甲○○因與本案相同事實被訴誣告罪之第二審
      ）審理時指述明確（見八十五年度他字第二一九三號卷第
      一頁至第七頁、第四八頁至第五○頁、第一四八頁至第一
      四九頁、本院卷第一一八頁至第一二○頁、臺灣高等法院
      九十二年度上訴字第四四八七號卷第二四頁、第二五頁、
      第三九頁、第四○頁）。
（二）又證人戊○○、甲○○、丙○○及郭志昌四人確係聽從被
      告之指示，戊○○、甲○○始前往大安分局誣指被告有如
      附表一編號一、二所示之流氓事實；嗣於本院八十四年度
      感裁字第七一號案件審理時，再分別於如附表二編號一、
      二、五所示時間至本院向承辦法官為如附表二編號一、二
      、五所示之虛偽陳述；而丙○○、郭志昌則於如附表二編
      號三、四所示之時間，向本院承辦法官虛構為如附表二編
      號三、四所示之事項等情，業據戊○○於本院審理時證述
      ：伊有受被告之指示至大安分局對告訴人作不實之指控，
      伊到大安分局前，被告有和伊討論到分局作筆錄的內容，
      大約就是告訴人到卡拉ＯＫ裡白吃白喝、不給錢之類的事
      ，被告之所以要指示伊去指控告訴人，係因為有一個客戶
      委託東南徵信社這件事，另被告還告訴伊告訴人持有槍枝
      又吸毒很可惡；到分局做陳述之前，伊並沒有見過告訴人
      ，只見過被告提供的照片；伊不清楚被告是否亦有指示其
      他人去指控告訴人，但甲○○亦有告知伊曾受被告之指示
      指控告訴人；伊在警局、法院對告訴人之指控都是不實在
      的（本院卷第一○二頁反面至第一○四頁反面）。甲○○
      於本院審理時證述：伊有受被告指示至警局指控告訴人，
      被告要伊指控的內容，伊曾經在檢察官那邊陳述過，被告
      一開始問伊有無家人在開餐廳，伊表示堂哥在桃園開餐廳
      ，被告即要伊去要地址回來，資料要回後，被告斷斷續續
      要伊去指證，是被告帶伊去分局的，作筆錄前伊亦未見過
      告訴人；伊確實冤枉了告訴人（本院卷第一○五頁至第一
      ○八頁）等語明確。另丙○○曾於偵查中證稱：八十四年
      九月二十日伊有至本院作證告訴人持槍恐嚇、白吃白喝，
      係被告要伊去幫忙作證，被告說伊已經安排好了，只要伊
      照被告說的話去作證，伊就不會有事，當時伊欠被告錢，
      而且被告是老闆，就照他意思出庭作證；被告要伊作證時
      ，有先告訴伊，他有找郭志昌作證，要伊不要怕，所以伊
      才去作證；作證完後一星期，郭志昌問伊是否有去作過證
      ，也告訴伊他（郭志昌）也有去作證；當時因為年輕不懂
      事，不知利害關係，才去做偽證等語（九十一年度偵字第
      一五四六八號卷第二三頁反面至第二六頁），另於本院九
      十二年度訴字第八三三號案件審理中，丙○○亦坦承確有
      作偽證誣陷告訴人之事，此見該案九十二年十月七日審理
      筆錄即明，自得作為本件認定被告犯罪事實之證據。此外
      ，尚經證人即曾於八十三年間在臺北市○○路開設「緣定
      一生」卡拉ＯＫ店之鄭玉菁（戊○○前妻）與證人即出租
      房屋供鄭玉菁開設卡拉ＯＫ店黃李鳳昭之子黃國禎於偵查
      中證述明確（九十一年度他字第二○六二號卷第二六頁至
      第二八頁；第一一三頁至第一一四頁），並有本院八十四
      年度感裁字第七一號卷宗內甲○○、戊○○之警詢筆錄、
      甲○○、戊○○、丙○○、郭志昌於本院調查中之訊問筆
      錄、證人結文、證人代號對照表（八十八年度偵字第二二
      八四九號卷第四七頁至第五○頁、第五五頁背面至第六二
      頁、第六七頁至第七五頁、第八七頁至第八九頁，九十一
      年度偵字第一五四六八號卷第五八至六三頁）、勞工保險
      局九十一年五月二十九日所發保承資字第一○一四一七一
      號函附資料（九十一年度他字第二○六二號卷第七○頁至
      第七六頁）、內政部警政署九十一年七月五日所發刑紋字
      第○九一○一六八六六六號鑑驗書（九十一年度他字第二
      ○六二號卷第八九頁至第九一頁）、鄭玉菁所經營卡拉Ｏ
      Ｋ店所在建物屋主對鄭玉菁所發存證信函在卷可資佐證（
      九十一年度他字第二○六二號卷第九三頁），自堪信為真
      實。另告訴人因被告、戊○○、甲○○、丙○○等人誣告
      、偽證之行為，經本院、臺灣高等法院裁定交付感訓處分
      確定，復有法務部全國檢察官線上查詢刑案人犯（乙○○
      ）在監所最新資料報表、本院八十四年度感裁字第七一號
      裁定書、臺灣高等法院八十五年度感抗字第二一六號裁定
      書在卷可憑（八十五年度他字第二一九三號卷第二四頁至
      第二七頁；第三八頁至第四○頁）。
（三）又依據上開戊○○所證述，被告當初曾向戊○○表示，告
      訴人吸毒又持有槍枝很可惡，又正好有客戶委託，始要伊
      到大安分局作不實之筆錄誣陷告訴人；另於偵查中，戊○○亦供稱：當時伊在東南徵信社上班，被告有一天跟伊說
      ，一香港人委託一案子，他與一女子有感情方面的問題，
      牽扯到「阿文」（即告訴人）這個人，想要利用三個秘密
      證人咬死阿文，讓阿文去感訓，因伊欠被告錢，且當時年
      輕，就配合他的指示去做等語（見偵一五四六八號卷第十
      三頁？）。參以證人賴菁菁曾於本院審理時證稱：告訴人
      係伊之前夫，十一、十二年前，伊與告訴人係男女朋友關
      係，溫福安曾打電話表示欲以名車、金錢為代價，要告訴
      人與伊分開，惟告訴人馬上表示拒絕之意，後來約過了一
      個月，溫福安又向伊表示，若不與告訴人分開，他就要告
      訴人死得很難看，讓告訴人永世不得翻身；又過了一個月
      ，溫福安自香港寄了一封信給伊，信件內容提及：「我找
      了一家徵信社，花了上千萬元，乙○○準備進去吧」等語
      ，並要伊把肚子裡的小孩也解決掉；接著告訴人就發生了
      一連串的事情，車上被發現有槍枝，還有秘密證人誣指告
      訴人有流氓行為，告訴人因此被送管訓；溫福安那時將伊
      軟禁在新店別墅，還找了一個姓林的人來看管伊，溫福安
      表示那個人係他徵信社的好朋友，某天晚上，伊和那位林
      先生一同到臺北市○○○路、羅斯福路交岔路口，那位姓
      林的先生下車到被告的車子裡拿了一袋東西，他們二人應
      該有認識等語（見本院卷第一五五頁反面、第一五六頁）
      。另溫福安確於八十四年四月七日至大安分局虛構誣指告
      訴人有如附表一編號三所示之流氓行為等情，亦有該日警
      訊筆錄附卷可證（見偵二二八四九號卷第四三頁至第四四
      頁）。由上事證可知，溫福安因欲使告訴人與賴菁菁分開
      不成，心生怨懟，始與開立徵信社之被告共同計劃欲使告
      訴人接受流氓管訓，而本身亦充當秘密證人向大安分局誣
      指告訴人有流氓行為；另被告為達成伊與溫福安共同設定
      之計劃，始再指示伊旗下徵信社員工戊○○、甲○○、丙○○、郭志昌分別為誣告、偽證之犯行。被告雖以賴菁菁
      所述親見被告之日期，係為八十三年間，而是時東南徵信
      社尚未成立，是賴菁菁所見之人是否即為被告實有疑問等
      語置辯，惟被告與溫福安是否具有犯意聯絡，本不以被告
      為徵信社負責人為前提，是被告在設立東南徵信社前即與
      溫福安勾串，亦非不可想像，故被告上開所辯，僅係在混
      淆事實，不足採信。
（四）被告雖辯稱並未指示戊○○、甲○○、丙○○、郭志昌為
      誣告、偽證之行為，亦不認識溫福安，更未接受溫福安之
      委託案件云云，惟被告確有如事實欄所述之犯行，業據證
      人戊○○、甲○○、丙○○分別供陳明確，業如前述，經
      核渠等證詞亦相互一致，無違背常情之處。戊○○、甲○○復一再宣稱並無誣陷被告，渠等均係照實陳述等語。況
      且，戊○○、甲○○、丙○○因本案亦為檢察官以涉犯誣
      告罪、偽證罪而提起公訴，於本院審理中，上開三人均坦
      承犯行，而經本院以九十二年度訴字第八三三號判決各判
      處有期徒刑九月，嗣戊○○、甲○○合法提起上訴，臺灣
      高等法院仍維持原判，惟就甲○○部分宣告緩刑四年，戊○○部分之九個月有期徒刑亦已執行完畢等情，除據戊○○、甲○○自陳在卷外，復有本院九十二年度訴字第八三
      三號判決、臺灣高等法院九十二年度上訴字第四四八七號
      判決附卷可證，並經本院調取上開卷宗核閱無訛。且戊○○、甲○○於犯後在本院九十二年度訴字第八三三號案件
      審理時，有先行賠償告訴人新臺幣（下同）二十萬元，嗣
      於臺灣高等法院九十二年度上訴字第四四八七號案件審理
      中，二人再共同賠償告訴人三十萬元等情，有告訴人與甲○○、戊○○二人書立之和解書一紙在卷足憑（臺灣高等
      法院九十二年度上訴字第四四八七號卷第四四頁至第四六
      頁）；是若非被告確有指示該三人為誣告、偽證之行為，
      戊○○、甲○○、丙○○自不會甘冒接受刑事制裁、入獄
      服刑之風險，向本院自白犯行，且均一致指證係被告主導
      、指示而為之，更給付告訴人數十萬元以賠償告訴人損失
      ，希冀告訴人之原諒。被告雖另表示伊與甲○○間有債務
      糾紛，甲○○尚積欠伊款項未還，另戊○○因私接案件，
      違反徵信社之規定，二人均遭伊開除，而可能因此挾怨報
      復云云，然而，被告上開所言僅係臆測之詞，另除被告指
      稱甲○○積欠伊金錢、戊○○私接案件，為甲○○、戊○○二人所否認外，卷內亦查無證據證明甲○○與被告間確
      有財務糾紛，被告所提出戊○○之自白書，是否出自戊○○真意而為之，抑或是如戊○○所言係遭被告強迫書立？
      均有待查證，即便被告上開所供陳之事確為真實，亦難以
      此即認定該二人係虛構事實誣陷被告，被告上開所辯，顯
      係推諉卸責之詞，尚無從推翻本院上開認定。
（五）按告訴人、證人之陳述有部分前後不符，或相互間有所歧
      異時，究竟何者為可採，法院仍得本其自由心證予以斟酌
      ，非謂一有不符或矛盾，即應認其全部均為不可採信，最
      高法院七十四年臺上字第一五九九號判例意旨可資參照。
      告訴人於本院時曾證述：伊在九十四年五月十一日當天始
      收到本院該日開庭之傳票，剛好賴菁菁來伊之住處看小孩
      ，伊詢問賴菁菁是否認識被告，賴菁菁表示伊係徵信社之
      老闆等語（見本院卷第一二○頁）。而賴菁菁於本院審理
      時證稱：告訴人在本院開過庭後，伊正好去看小孩，告訴
      人詢問伊是否知悉被告係何人，伊表示不知道等語（見本
      院卷第一五七頁）。是比對上開證詞，本件告訴人與賴菁
      菁間對於賴菁菁與告訴人在本案本院審理期間，賴菁菁是
      否曾告知告訴人被告即係東南徵信社負責人一節，陳述或
      有不一，惟證人之陳述本會因記憶模糊、表達能力優劣之
      因素而可能與事實有所出入，是尚難以證人相互供述間有
      所差異，即認證人所述全盤不可採信。況本院之所以依據
      告訴人、賴菁菁之證詞而認定本案之犯罪事實，係告訴人
      所供陳伊並無流氓行為卻遭裁定交付管訓處分，而賴菁菁
      供陳溫福安曾親自告知欲加害於告訴人，且賴菁菁遭溫福
      安指派之人軟禁期間，亦曾親見該人與被告有所接觸等語
      ，則賴菁菁是否曾在本院審理期間告知告訴人被告之身分
      ，與本院認定被告之犯行並無直接關聯，自難據此即為被
      告有利之認定。
（六）綜上，本件事證明確，被告犯行堪以認定。本案辯論終結
      後，被告雖於九十四年七月一日提出書狀請求調查證據，
      惟其所請求調查之證據均不影響本院對於本案之認定，本
      院認無再開辯論調查之必要，附此敘明。
三、按告訴人與被告立於相反之地位，告訴人以言詞指攻，或舉
    證證明被告犯罪成立為當然之結果，不能於誣告罪外另論以
    偽證罪，此有最高法院四十五年度臺上字第一三五六號裁判
    要旨可資參照。核被告所為，依檢肅流氓條例第十七條第一
    項、第二項之規定，係犯刑法第一百六十八條之偽證罪、及
    同法第一百六十九條第一項之誣告罪。被告分別與溫福安、
    甲○○、戊○○、丙○○、郭志昌就所犯上開犯行有犯意聯
    絡及行為分擔，均分別為共同正犯。甲○○、戊○○係告訴
    人流氓案件之告訴檢舉人，則甲○○、戊○○二人為達成誣
    告告訴人有流氓行為之目的而續受被告指示於本院治安法庭
    調查中到庭偽證，應認渠等事後於本院偽證之行為係前誣告
    行為之當然結果，是此部分不另論被告偽證罪；公訴人認被
    告與甲○○、戊○○二人係犯檢肅流氓條例第十七條第一項
    、第二項之偽證罪與誣告罪，且該二罪間有裁判上一罪之關
    係應從一重處斷云云，尚有誤會，併此敘明。又被告指示丙○○、郭志昌於本院治安法庭調查時為不實證詞，即係為達
    成誣告告訴人有流氓行為之目的，故被告所犯上開誣告、偽
    證二罪間，有方法目的、原因結果之牽連關係，應從一情節
    較重之誣告罪論處。爰審酌被告分別誣告及偽證以致告訴人
    接受感訓處分近一年十月，使告訴人徒受不白之冤，被迫遠
    離家人朋友，美好人生及正常之事業發展因此中斷，對於告
    訴人身體、心理均造成極大之創傷，其惡性實屬重大，且被
    告未能坦然承認錯誤，求得告訴人原諒，反而飾詞卸責，全
    盤否認犯行，犯後態度不佳等一切情狀，量處如主文所示之
    刑。
據上論斷，應依刑事訴訟法第二百九十九條第一項前段，檢肅流
氓條例第十七條第一項、第二項，刑法第十一條前段、第二十八
條、第一百六十八條、第一百六十九條第一項、第五十五條，判
決如主文。
本案經檢察官蕭斌志到庭執行職務。
中 　華　民　 國　 九十四 　年　　七　　月　 二十一　 日
　　　　　　　　　臺灣臺北地方法院刑事第一庭
                    審判長法　官　陳興邦
                          法  官  劉亭柏
                          法  官  劉素如
上正本證明與原本無異。
如不服本判決，應於判決送達後10日內向本院提出上訴狀（應抄
附繕本）。告訴人或被害人如對於本判決不服者，應具備理由請
求檢察官上訴，其上訴期間之計算係以檢察官收受判決正本之日
期為準。
  　　　　　　　　　　　　書記官　陳俐妙
中 　華　民　 國　 九十四 　年　　七　　月　 二十一　 日
中華民國刑法第168條
 (偽證罪)
於執行審判職務之公署審判時或於檢查官偵查時，證人、鑑定人
、通譯於案情有重要關係之事項，供前或供後具結，而為虛偽陳
述者，處七年以下有期徒刑。
中華民國刑法第169條
 (誣告罪)
意圖他人受刑事或懲戒處分，向該管公務員誣告者，處七年以下
有期徒刑。
意圖他人受刑事或懲戒處分，而偽造、變造證據，或使用偽造、
變造之證據者，亦同。
檢肅流氓條例第17條
證人就流氓案件有重要關係之事項，向該管公務員為虛偽陳述者
，以偽證罪論，依刑法第 168 條規定處斷。
意圖他人受流氓處分，向該管公務員誣告者，以誣告罪論，依刑
法第 169 條規定處斷。意圖他人受流氓處分，而偽造﹑變造證
 據，或使用偽造﹑變造之證據者，亦同。
前二項偽證或誣告之告發﹑告訴或自訴，須流氓案件經警察機關
認定或法院裁定確定後，始得提起。
附表一
┌──┬────────────────────────────────┐
│編號│內容                                                            │
├──┼────────────────────────────────┤
│一  │於八十三年四月起，夥同手下三、四人，連續至桃園市○○路某丙所營商│
│    │家白吃白喝，並持槍恐嚇，收取保護費，預約每月交付保護費新臺幣五萬│
│    │元，否則即翻桌砸店。                                            │
├──┼────────────────────────────────┤
│二  │於八十三年十月份，夥同手下三、四人陸續至某丁所經營商家白吃白喝，│
│    │店家自其收款，渠即亮出手槍，翻桌恐嚇。                          │
├──┼────────────────────────────────┤
│三  │於八十三年五月十日，夥同手下，持槍至臺北市○○○路○段一九七之二│
│    │號一樓高陽畫廊恐嚇（溫福安）勒索二十萬元，得逞後，復於同年七月十│
│    │五日再度前往勒索一百萬元。                                      │
└──┴────────────────────────────────┘
附表二
┌──┬─────────────┬──────────────────┐
│編號│出庭作證之人、時間        │證述內容                            │
├──┼─────────────┼──────────────────┤
│一  │甲○○於八十四年五月二十六│證述內容略以：八十三年四月間乙○○帶│
│    │日下午三時三十分出庭作證  │四、五位朋友到伊朋友在桃園市○○路所│
│    │                          │開設之卡拉ＯＫ店消費，乙○○即表明要│
│    │                          │保護費新臺幣（下同）五萬元，並掏出手│
│    │                          │槍恐嚇，若不給則店也不用開了。伊朋友│
│    │                          │即給了五萬元，之後每月乙○○均來又吃│
│    │                          │又喝，朋友又給了五、六次保護費。    │
├──┼─────────────┼──────────────────┤
│二  │戊○○於八十四年五月二十六│證述內容略以：八十三年十月間，乙○○│
│    │日下午三時許出庭作證      │帶了四個人到臺北市○○路伊朋友開設之│
│    │                          │卡拉ＯＫ店消費，乙○○拒絕付款，掏出│
│    │                          │手槍，並要求每月需給付保護費三萬元，│
│    │                          │否則以後就別想開店，乙○○每星期來一│
│    │                          │、二次消費，均未付款，並曾收二個月之│
│    │                          │保護費。                            │
├──┼─────────────┼──────────────────┤
│三  │丙○○於八十四年九月二十日│證述內容略以：伊於八十三年九月間至臺│
│    │下午三時三十分許出庭作證  │北市○○路一家卡拉ＯＫ店任廚房職，林│
│    │                          │偉文於八十三年十月間與帶三、四人去店│
│    │                          │裡唱歌、喝酒三、四次，於結帳時表明到│
│    │                          │此消費是給老闆面子，有拿一把槍，並要│
│    │                          │求老闆每月給三萬元保護費，否則還要來│
│    │                          │鬧。                                │
├──┼─────────────┼──────────────────┤
│四  │郭志昌於八十四年九月二十日│證述內容略以：伊於八十三年四月間，在│
│    │下午三時許出庭作證        │桃園民生路卡拉ＯＫ店任職，乙○○與四│
│    │                          │、五人來喝酒，喝酒不給錢，還要收保護│
│    │                          │費，並曾掏槍出來說：「你們沒被槍打過│
│    │                          │？」並叫老闆每月給五萬元保護費，每次│
│    │                          │乙○○來時，老闆都躲起來，伊並不知道│
│    │                          │有無付保護費。                      │
├──┼─────────────┼──────────────────┤
│五  │戊○○於八十五年四月九日下│證述內容略以：乙○○於八十三年十、十│
│    │午三時許出庭作證          │一月間有來店裡收保護費，十二月間有來│
│    │                          │但伊沒看到，保護費每月三萬元，乙○○│
│    │                          │有說來喝酒是給面子。                │
└──┴─────────────┴──────────────────┘
